臺灣臺南地方法院民事判決
110年度重訴字第189號
原      告  鉅耀股份有限公司

法定代理人  黃裕盛  
訴訟代理人  江信賢律師
            蔡麗珠律師
            蘇榕芝律師
            林宜嫻律師
被      告  張育梓  

            張育崇  

共      同
訴訟代理人  劉哲宏律師
            陳廷瑋律師
            李宜靜律師
上列當事人間請求清償債務事件，本院於民國111年1月17日言詞
辯論終結，判決如下：
    主  文
被告應連帶給付原告新臺幣壹仟零柒拾柒萬零捌佰伍拾柒元，及
自民國一百一十年七月十三日起至清償日止，按週年利率百分之
五計算之利息。
訴訟費用新臺幣壹拾萬陸仟捌佰陸拾肆元由被告連帶負擔。
本判決第一項於原告以新臺幣參佰伍拾玖萬零貳佰捌拾陸元為被
告供擔保後，得假執行。但被告如以新臺幣壹仟零柒拾柒萬零捌
佰伍拾柒元為原告預供擔保，得免為假執行。
    事實及理由
一、原告起訴主張：
  ㈠訴之聲明：
　⒈被告應連帶給付原告新臺幣（下同）1077萬0,857元，及自支
    付命令聲請狀繕本送達被告之翌日起至清償日止，按週年利
    率5％計算之利息。
　⒉原告願供擔保，請准宣告假執行。
　㈡訴外人金銧有限公司（下稱金銧公司）向原告購買機器設備
    ，積欠貨款1178萬元及其利息，原告以本院106年度司促字
    第17076號支付命令及其確定證明書為執行名義，主張金銧
    公司及其法定代理人即訴外人王英琇應向原告連帶清償1178
    萬元，及自民國106年10月3日起至清償日止，按週年利率6％
    計算之利息，並連帶給付程序費用500元，對金銧公司之財
    產聲請強制執行，經本院民事執行處106年度司執字第11113
    0號清償債務強制執行事件受理在案，且併入法務部行政執
    行署臺南分署106年度稅執字第47969號行政執行事件，受償
    執行費9萬4,240元、債權38萬2,680元，共47萬6,920元，且
    經本院民事執行處核發106年度司執字第111130號債權憑證
    （下稱系爭債權憑證）。
　㈢嗣金銧公司、王英琇及被告2人（下稱金銧公司等4人）於108
    年4月間與原告簽立協議書（下稱系爭協議書），約定⒈金銧
    公司等4人願自同年7月份起每月5日前清償本金2萬元、利息
    2萬9,450元，至本金全部清償完畢為止，⒉以上給付，如有
    一期未付，視為全部到期，⒊金銧公司等4人就上開債務之履
    行，願連帶保證之，⒋金銧公司等4人於106年6月起至108年4
    月應付原告之利息總額為67萬7,350元，扣除已付之27萬9,9
    81元，尚欠利息39萬7,369元，金銧公司等4人自108年8月起
    開始償還上開利息。惟被告僅於①108年7月2日給付現金2萬
    元，②同年8月7日給付現金2萬5,000元，③同年9月4日給付現
    金1萬3,744元及交付發票日為同年9月5日、票面金額1萬1,2
    56元支票1紙，共計7萬元。
　㈣原告遂於109年間以系爭債權憑證為執行名義，對金銧公司之
    財產聲請強制執行，經本院109年度司執字第758號清償債務
    強制執行事件受理在案，分別於①109年3月20日受償43萬1,4
    48元、②同年6月30日受償32萬4,904元、③同年11月6日受償1
    9萬7,480元，共受償95萬3,832元。
　㈤原告之債權陸續共受償140萬6,512元（計算式：38萬2,680元
    ＋7萬元＋95萬3,832元＝140萬6,512元），先抵充系爭協議書
    記載之「尚欠利息39萬7,369元」，餘額100萬9,143元再抵
    充本金，被告尚積欠本金1077萬0,857元未為清償，爰依清
    償債務、連帶保證之法律關係，提起本件訴訟，請求被告連
    帶給付原告1077萬0,857元及其利息。
二、被告則以下列情詞資為抗辯：
  ㈠聲明：
  ⒈原告之訴及其假執行之聲請均駁回。
  ⒉如受不利判決，被告願供擔保，請准宣告免為假執行。
  ㈡被告所整理其積欠原告之金額與原告請求之金額相符，請法
    院依法判決。
三、原告主張前開事實，提出系爭協議書、系爭債權憑證、本院
    民事執行處①109年3月20日南院武109司執廉字第758號函②同
    年6月30日南院武109司執廉字第758號函③同年11月6日南院
    武109司執廉字第758號函、支票紀錄簿、銀行存摺明細等件
    為證（見司促卷第21頁、115至125頁）。且經本院依職權調
    閱①法務部行政執行署臺南分署106年度稅執字第47969號行
    政執行事件之108年8月23日、同年月22日分配表3份②本院民
    事執行處106年度司執字第111130號清償債務強制執行事件
    之系爭債權憑證③109年度司執字第758號清償債務強制執行
    事件之民事聲請狀在卷可稽（見本院卷第49至89頁）。而被
    告對於原告主張之上開事實，則於本院111年1月17日言詞辯
    論期日當庭表示：「被告所整理其積欠原告之金額與原告請
    求之金額相符。」（見本院卷第145頁），顯見被告對於原
    告請求之金額及利息，並不爭執，則原告本於清償債務、連
    帶保證之法律關係，請求被告連帶給付1077萬0,857元，及
    自支付命令聲請狀繕本送達被告之翌日即110年7月13日（見
    司促卷第31、33頁）起至清償日止，按週年利率5％計算之利
    息，為有理由，應予准許。
四、綜上所述，原告依清償債務、連帶保證之法律關係，請求被
    告連帶給付1077萬0,857元，及自110年7月13日起至清償日
    止，按週年利率5％計算之利息，為有理由，應予准許。至兩
    造均陳明願供擔保，聲請本院宣告假執行及免為假執行，經
    核於法並無不合，爰依民事訴訟法第390條第2項、第392條
    第2項規定，依聲請及職權酌定如主文第3項所示之相當擔保
    金額併准許之。
五、訴訟費用負擔之依據：民事訴訟法第78條、第85條第2項。
中　　華　　民　　國　　111 　年　　1 　　月　　28　　日
                  民事第一庭　法  官　陳尹捷
以上正本係照原本作成。
如不服本判決，應於判決送達後20日內，向本院提出上訴狀並表
明上訴理由，如於本判決宣示後送達前提起上訴者，應於判決送
達後20日內補提上訴理由書（須附繕本）。
如委任律師提起上訴者，應一併繳納上訴裁判費。  　　　　　
中　　華　　民　　國　　111 　年　　1 　　月　　28　　日
                              書記官　曾美滋